Inventaris van het Archief van Bols
Stadsarchief Amsterdam
- Stukken betreffende bijzondere onderwerpen, 2
  - Onroerend goed, 2.15
    - In Amsterdam, 2.15.1
      - Schepenoorkonden van de aankoop en verkoop door Jan Pieter Bols van een pand op de noordzijde van de Rozengracht bij de Prinsengracht met de Franse pletmolen op de gevel., 1711 - 1770; 954; 1 omslag
      - Stukken betreffende de overdracht van eigendom van een pand aan de zuidzijde van de Rozengracht De Klarenbeek, later nr. 97 en met de aankoop in 1874 door Erven Lucas Bols en verbouwing voor de uitbreiding van de likeurstokerij., 1742 - 1876; 955; 1 pak
      - Stukken betreffende de overdracht van het eigendom van een pand aan de Herengracht tussen Leidsgracht en Leidsstraat en aankoop in 1781 door Sara Bols., 1781 - 1816; 956; 1 omslag
      - Stukken betreffende de overdracht van eigendom van een pand aan de zuidzijde van de Rozengracht met een duif op de gevel, later nr. 99 en met aankoop in 1899 door Erven Lucas Bols., 1796 - 1899; 957; 1 pak
      - Stukken betreffende het eigendom van de houtzaagmolen De Eenhoorn aan het Schapenveld., 1813 - 1890; 958; 1 pak
      - Stukken betreffende de verwerving van het eigendom van een pand in de Rozenstraat 102 in 1903 door Erven Lucas Bols., 1818 - 1903; 959; 1 omslag
      - Stukken betreffende de verwerving van het eigendom van een pand in de Rozenstraat voorheen 34 door Sara Sophia Bols., 1819; 960; 1 omslag
      - Stukken betreffende de verwerving van het eigendom van een pand in de Rozenstraat 88 in 1897 door Erven Lucas Bols., 1822 - 1897; 961; 1 omslag
      - Stukken betreffende de overdracht van eigendom aan de Eerste Rozendwarsstraat., 1823 - 1866; 962; 1 omslag
      - Stukken betreffende de overdracht van het eigendom van een pand aan de Rozengracht bij de Acolijestraat., 1825 - 1895; 963; 1 pak
      - Stukken betreffende de verwerving van het eigendom van een pand in de Rozenstraat 92., 1861 - 1883; 964; 1 omslag
      - Stukken betreffende het verkrijgen van vergunningen voor de bouw en verbouw en plaatsing van voorzieningen voor de uitvoering van de werkzaamheden van de likeurstokerij aan de Rozengracht., 1875 - 1924; 965; 1 pak
      - Stukken betreffende de huur, aankoop en onderhoud van een terrein Gilles van Ledenberghstraat., 1913 - 1952; 966; 1 omslag
      - Stukken betreffende de verwerving van het eigendom van een woonhuis in de Rozendwarsstraat 8 in 1920 door Erven Lucas Bols., 1919 - 1920; 967; 1 omslag
      - Stukken betreffende kadastrale registraties en grondbelasting., 1922 - 1946; 968; 1 omslag
      - Stukken betreffende de aankoop door Bols van de bedrijfspanden van de NV Likeurstokerij Wijnand Fockink., 1942 - 1955; 969; 1 omslag
      - Stukken betreffende de verwerving van een perceel aan de Rozenstraat., 1942 - 1946; 970; 1 omslag
      - Stukken betreffende de hinderwetvergunning voor het in bedrijf nemen van 68 electromotoren voor de likeurstokerij., 1945; 971; 1 omslag
      - Stukken betreffende de plaatsing op de monumentenlijst van panden van de vennootschap en het verkrijgen van een ontheffing voor de inrichting van de Taverne aan de Rozengracht 106., 1966 - 1970; 972; 1 omslag
      - Stukken betreffende de planvorming over de bestemming van het verkopen bedrijfscomplex aan de Rozengracht voor onder meer jeugdtoerisme en de nieuwbouw van een hotel., 1967 - 1970; 973; 1 omslag
      - Afschriften van taxatie-rapporten van de opstallen en inventaris van gebouwen aan Rozengracht te Amsterdam., 1970 - 1971; 974; 1 omslag
    - Buiten Amsterdam, 2.15.2
      - Stukken betreffende de verwerving van het eigendom van een pand aan de Hüttenweg te Emmerich door C.N.J. Moltzer en de uitbreiding van het gebouw., 1891 - 1918; 975; 1 omslag
      - Testamenten van C.N.J. Moltzer Jr. inzake de overdracht van zijn rechten op Berlijn, Emmerik en Tonnay-Charente., 1918 - 1922; 976; 1 omslag
      - Stukken betreffende de overdracht van het eigendom van een pand aan de Rue du Marche te Montreux aan C.N.J. Moltzer., 1920 - 1921; 977; 1 omslag
      - Akten houdende de overeenkomst tussen de NV Bols en C.N.J. Moltzer Jr. alsmede het testament van laatstgenoemde inzake verwerving van onroerend goed in Montreux, in afschrift., 1921; 978; 1 omslag
      - Stukken betreffende de overdracht van eigendom aan de Schie te Schiedam., 1925 - 1963; 979; 1 omslag
      - Stukken betreffende de voorbereiding van de besluitvorming over de scheiding van de fabriek en de administratie en over de planvorming voor de nieuwbouw voor de administratie in het hoofdkantoor in Nieuw Vennep., 1965 - 1971; 980; 1 omslag
      - Afschriften van taxatie-rapporten van de opstallen van gebouwen te Nieuw Vennep., 1970 - 1971; 981; 1 omslag
      - Correspondentie met overeenkomsten met de gemeente Hoofddorp inzake het ruilen van grond, het aanbrengen van groenvoorzieningen en de aanleg van een fietspad., 1972 - 1985; 982; 1 omslag
  - Financiën en administratie, 2.16
    - Algemeen, 2.16.0
      - Stukken betreffende aanslagen voor en geschillen over de vaststelling van de hoogte van belastingen op kapitaal., 1919 - 1991; 983; 1 pak
      - Correspondentie met de Incasso-Bank NV Amsterdam inzake kredietverlening., 1920 - 1931; 984; 1 omslag
      - Stukken betreffende de aangifte bij de belastingen tot uitoefening van het bedrijf in de distilleerderijen 1ste en 2de klasse., 1921; 985; 1 omslag
      - Stukken betreffende de vermogensaanwasbelasting van de NV Amsterdamsche Likeurstokerij 't Lootsje der Erven Lucas Bols., 1939 - 1953; 986; 1 pak
      - Register conform Besluit Dividenbelasting 1941 met opbrengsten en belastingafdrachten van preferente en gewone aandelen van de vennootschap. Gewaarmerkt door de Inspecteur., 1942 - 1953; 987; 1 omslag
      - Rapporten betreffende de resultaten van het onderzoek naar de doelmatigheid van de eventuele aanschaf van een computer., 1965; 988; 1 omslag
      - Rapport uitgebracht door Th. L. Limperg, Amsterdam, betreffende de te verwachten financiële ontwikkeling tot 1970 in verband met de nieuw te bouwen fabriek in Nieuw Vennep., 1965; 989; 1 omslag
      - Rapporten uitgebracht door Limperg, Dijker, Nijst &#38; Co. betreffende de te verwachten ontwikkeling van de financiële positie tot 1970., 1967; 990; 1 omslag
      - Stukken betreffende de inschrijving en aflossing van 6 3/4 pCt 15 jarige converteerbare obligatielening., 1967 - 1970; 991; 1 omslag
      - Lijsten houdende een overzicht van donaties aan diverse instellingen en overmaking van contributie aan de diverse Kamers van Koophandel., 1969 - 1975; 992; 1 omslag
      - Lijsten houdende een overzicht van donaties van Bols aan diverse charitatieve en zakelijke instellingen en de verschillende Kamers van Koophandel., 1969 - 1975; 993; 1 omslag
      - Stukken betreffende de beraamde kosten van de nieuwbouwvestiging te Nieuw Vennep., 1970; 994; 1 omslag
      - Rapport over micro electronica en informatieverwerking bij Bols door De Buyzer., 1980; 995; 1 omslag
    - Jaarstukken (zie ook onder dochterbedrijven), 2.16.1
      - Balansboeken., 1867 - 1931; 996-997; 2 delen
        - Met winst- en verliesrekening tot en met 1876 en proefbalans tot en met 1882 en inventaris tot en met 1890. Niet ondertekend., 1867 - 1874; 996
        - Met winst- en verliesrekening. Ondertekend. Met index. Zie voor ondertekende balans tot 1905 in journalen., 1905 - 1931; 997
      - Stukken betreffende vermogens-, vennootschaps- en ondernemingsbelasting., 1939 - 1943; 998-1002; 5 omslagen
        - 1939, 998
        - 1940, 999
        - 1941, 1000
        - 1942, 1001
        - 1943, 1002
      - Stukken betreffende de balansen van de NV Amsterdamsche Likeurstokerij 't Lootsje der Erven Lucas Bols Amsterdam en haar dochterondernemingen in binnen- en buitenland., 1939 - 1944; 1003-1008; 6 omslagen
        - 1939, 1003
        - 1940, 1004
        - 1941, 1005
        - 1942, 1006
        - 1943, 1007
        - 1944, 1008
      - Stukken betreffende de balans en de winst- en verliesrekening voor de Deutsche Revisions- und Treuhand-Aktiengesellschaft te Den Haag. Met gegevens over statuten en aandeelhouders., 1940; 1009; 1 omslag
      - Accountantsrapporten. Enkele met interne toelichting., 1944 - 1989; 1010-1022; 13 omslagen
        - 1944 - 1948, 1010
        - 1949 - 1952, 1011
        - 1953 - 1954, 1012
        - (1955 met interne toelichting)., 1955 - 1956; 1013
        - 1957 - 1958, 1014
        - 1959 - 1960, 1015
        - 1961 - 1962, 1016
        - 1963 - 1964, 1017
        - (1967 en 1969 met interne toelichting)., 1965 - 1969; 1018
        - (1970-1972 met interne toelichting)., 1970 - 1974; 1019
        - 1975 - 1980, 1020
        - 1981 - 1985, 1021
        - 1986 - 1989, 1022
      - Accountantsrapport betreffende de beraamde ontwikkeling van de liquiditeitspositie van de NV 't Lootsje in de periode 1970-1974., 1023; 1 stuk
      - Accountantsrapport betreffende de consequenties van de Wet op de Jaarrekening van 1970., 1024; 1 omslag
    - Boekhouding, 2.16.2
      - Nederland en buitenland, 2.16.2.1
        - Rekening-courantboeken. Met index., 1798 - 1873; 1025-1045; 21 delen
          - 1798 - 1818, 1025
          - 1816 - 1820, 1026
          - 1821 - 1822, 1027
          - 1823 - 1824, 1028
          - 1825 - 1827, 1029
          - 1828 - 1831, 1030
          - 1832 - 1833, 1031
          - 1834 - 1835, 1032
          - 1836 - 1838, 1033
          - 1839 - 1841, 1034
          - 1842 - 1844, 1035
          - 1845 - 1848, 1036
          - 1849 - 1952, 1037
          - 1853 - 1855, 1038
          - 1856 - 1858, 1039
          - 1859 - 1861, 1040
          - 1862 - 1864, 1041
          - 1865 - 1867, 1042
          - 1868 - 1869, 1043
          - 1870 - 1871, 1044
          - 1872 - 1873, 1045
        - Memoriaal inzake leveringen en ontvangsten van gelden., 1813 - 1815; 1046; 1 deel
        - Inkoopboeken. Selectie na 1850 om de 5 jaar., 1815 - 1921; 1047-1064; 18 delen
          - 1815 juli 8-1818 mei 2., 1047
          - 1818 juni 19-1821., 1048
          - 1821 december 31-1825., 1049
          - 1825 december 31-1829., 1050
          - 1829 december 31-1838 oktober 15., 1051
          - 1838 oktober 16-1844 juli 31., 1052
          - 1850 januari 12-1855., 1053
          - 1855-1862 november 4., 1054
          - 1862 november 8-1870., 1055
          - 1879 september 2-1882 oktober 31., 1056
          - 1882 november 4-1885 oktober 13., 1057
          - 1885 oktober 14-1887 december 9., 1058
          - 1889 december-1891 augustus., 1059
          - 1894 - 1896, 1060
          - 1899 oktober 11-1900 december., 1061
          - 1909 oktober-1911 juli., 1062
          - 1914 september-1916 september., 1063
          - 1917-1921 februari., 1064
        - Journalen. Van 1861 tot 1905 werd de balansrekening in het journaal ondertekend door de firmanten., 1815 - 1932; 1065-1088; 24 delen
          - 1815 oktober 13-1820 december 31., 1065
          - 1820 december 31-1825., 1066
          - 1826-1831 oktober 31., 1067
          - 1831 oktober-1837 juni., 1068
          - 1837 juli-1842., 1069
          - 1843-1848 december., 1070
          - 1848 december-1853., 1071
          - 1854 - 1858, 1072
          - 1859 - 1865, 1073
          - 1866 - 1874, 1074
          - 1875 - 1878, 1075
          - 1879 - 1882, 1076
          - 1883-1886 december., 1077
          - 1886 december-1890 november., 1078
          - 1890 november-1891., 1079
          - 1892-1895 december., 1080
          - 1895 december-1898 december., 1081
          - 1898 december-1901 december., 1082
          - 1901 december-1904 oktober., 1083
          - 1904 oktober-1907 november., 1084
          - 1907 december-1911 mei., 1085
          - 1911 juni-1914 november., 1086
          - 1914 december-1919 april., 1087
          - 1919 april-1932 november., 1088
        - Grootboeken. Met index., 1815 - 1940; 1089-1116; 28 delen
          - 1815 oktober 13-1831., 1089
          - 1832 - 1835, 1090
          - 1836 - 1840, 1091
          - 1841 - 1848, 1092
          - 1849 - 1856, 1093
          - 1857 - 1865, 1094
          - 1866 - 1872, 1095
          - 1873 - 1876, 1096
          - 1877 - 1879, 1097
          - 1880 - 1883, 1098
          - 1884 - 1887, 1099
          - 1888 - 1891, 1100
          - 1892 - 1895, 1101
          - 1896 - 1899, 1102
          - 1900 - 1903, 1103
          - 1904 - 1906, 1104
          - 1907 - 1909, 1105
          - 1910 - 1912, 1106
          - 1913 - 1915, 1107
          - 1916 - 1918, 1108
          - 1919 - 1921, 1109
          - 1922 - 1924, 1110
          - 1925 - 1927, 1111
          - 1928 - 1930, 1112
          - 1931 - 1933, 1113
          - 1934 - 1936, 1114
          - 1937 - 1938, 1115
          - 1939 - 1940, 1116
        - Verkoopboeken met afschriften van uitgaande facturen op naam van de afnemers. Zie voor de afnemers de rekeningcourantboeken. Selectie na 1850 om de 5 jaar., 1816 - 1891; 1117-1172; 56 delen
          - 1816 november 21-1817 september 27., 1117
          - 1817 september 29-1818 september 22., 1118
          - 1818 september 23-1819 november 9., 1119
          - 1819 november 10-1820 juni 1., 1120
          - 1820 november 11-1821 mei 16., 1121
          - 1820 juni-1820 november 10., 1122
          - 1821 november 30-1822 juni 20., 1123
          - 1821 mei 17-1821 november 28., 1124
          - 1822 juni 20-1823 mei 3., 1125
          - 1823 mei 3-1824 april., 1126
          - 1824 mei-1825 maart 19., 1127
          - 1825 maart 19-1825 december., 1128
          - 1826-1827 januari 24., 1129
          - 1827 januari 30-1828 juli 11., 1130
          - 1828 juli 12-1829 november 30., 1131
          - 1829 november 30-1831 mei 5., 1132
          - 1831 april 6-1832 augustus 16., 1133
          - 1832 augustus 18-1833 september 9., 1134
          - 1833 september 10-1834 september 2., 1135
          - 1834 september 4-1835 augustus 22., 1136
          - 1835 augustus 22-1836 september 5., 1137
          - 1836 september 8-1837 augustus 18., 1138
          - 1837 augustus 19-1838 mei 30., 1139
          - 1838 mei 31-1839 maart 16., 1140
          - 1839 maart 19-1840 februari 3., 1141
          - 1840 maart 5-december., 1142
          - 1841, 1143
          - 1842-1843 februari 14., 1144
          - 1843 februari 14-1844 februari 29., 1145
          - 1844 maart 2-1845 maart 26., 1146
          - 1845 maart 27-1846 april 8., 1147
          - 1846 april 9-1847 juni 2., 1148
          - 1847 juni 4-1848 september 19., 1149
          - 1848 september 20-1849 november 23., 1150
          - 1849 november 23-1851 februari 6., 1151
          - 1854 mei 27-1855 april 24., 1152
          - 1855 april 24-1856 maart 4., 1153
          - 1859 november 5-1860 september., 1154
          - 1860 oktober-1861 september 23., 1155
          - 1864 september 5-1865 augustus 16., 1156
          - 1865 augustus 16-1866 augustus 17., 1157
          - 1869 juni 24-1870 mei 9., 1158
          - 1870 mei 9-1871 maart 17., 1159
          - 1874 december-1875 september., 1160
          - 1875 oktober-1876 juli 18., 1161
          - 1879 maart 21-1880 maart 6., 1162
          - 1880 december 29-1881 augustus 22., 1163
          - 1880 maart 6-1880 december 29., 1164
          - 1884 oktober 3-1885 februari 23., 1165
          - 1885 februari 23-juli 4., 1166
          - 1885 juli 6-november 14., 1167
          - 1885 november 14-1886 maart 26., 1168
          - 1889 december 11-1890 april 9., 1169
          - 1890 april 9-augustus 8., 1170
          - 1890 augustus 8-december 4., 1171
          - 1890 december 4-1891 juni 11., 1172
        - Kasboeken., 1832 - 1852; 1173-1182; 10 delen
          - 1832-1833 november 19., 1173
          - 1833 november 20-1835 oktober 31., 1174
          - 1835 november-1837 oktober., 1175
          - 1837 november-1839 oktober., 1176
          - 1839 november-1841 oktober., 1177
          - 1841 november-1843 november., 1178
          - 1843 december-1845 december 6., 1179
          - 1845 december 6-1848 december 2., 1180
          - 1848 februari 2-1850 februari 20., 1181
          - 1850 februari 20-1852 februari., 1182
        - Kassiers en rekening-courantboek., 1882 - 1888; 1183; 1 deel
        - Verkoopboeken Stad. Registers inzake de verkopen van de Bols binnen Amsterdam. Selectie na 1850 om de 5 jaar., 1894 - 1915; 1184-1195; 12 delen
          - 1894 november 17-1895 april 18., 1184
          - 1895 oktober 1-1896 maart 14., 1185
          - 1895 april 18-1895 oktober 1., 1186
          - 1899 december 12-1900 juli 17., 1187
          - 1900 juli 17-1901 februari 19., 1188
          - 1904 oktober 18-1905 mei 26., 1189
          - 1905 mei 27-december., 1190
          - 1909 april 28-1910 maart 23., 1191
          - 1910 maart 24-1911 april 13., 1192
          - 1914 december 17-1915 mei 21., 1193
          - 1915 november 10-1916 april 21., 1194
          - 1915 mei 21-november 10., 1195
        - Verkoopboeken Binnenland. Registers inzake de verkopen van de NV Bols binnen Nederland. Met afschriften van uitgaande facturen. Selectie na 1850 om de 5 jaar., 1894 - 1920; 1196-1218; 23 delen
          - 1894 oktober 29-1895 april 29., 1196
          - 1895 april 30-september 27., 1197
          - 1895 september 27-1896 maart 9., 1198
          - 1899 november 27-1900 juni 29., 1199
          - 1900 juni 29-1901 januari 7., 1200
          - 1904 oktober 28-1905 maart 17., 1201
          - 1905 december 22-december, 1202
          - 1905 maart 18-augustus 17., 1203
          - 1905 augustus 17-december 22., 1204
          - 1909 oktober 1-1910 maart 8., 1205
          - 1910 maart 8-september 29., 1206
          - 1910 september 29-1911 april 7., 1207
          - 1914 december 23-1915 maart 26., 1208
          - 1915 november 26-1916 februari 7., 1209
          - 1915 maart 26-juni 21., 1210
          - 1915 juni 22-september 8., 1211
          - 1915 september 8-november 25., 1212
          - 1919 januari-1920 januari 23., 1213
          - 1920 januari 23-april., 1214
          - 1920 oktober-november., 1215
          - 1920 december., 1216
          - 1920 mei-juli 15., 1217
          - 1920 juli 16-september., 1218
        - Grootboek inzake dubieuze debiteuren van Bols Amsterdam., 1913 - 1934; 1219; 1 deel
        - Inventarissen van Bols Amsterdam per ultimo., 1936 - 1943; 1220-1227; 8 katernen
          - 1936, 1220
          - 1937, 1221
          - 1938, 1222
          - 1939, 1223
          - 1940, 1224
          - 1941, 1225
          - 1942, 1226
          - 1943, 1227
      - Buitenland, 2.16.2.2
        - Buitenlandse verkoopboeken. Selectie na 1850 om de 5 jaar., 1880 - 1924; 1228-1254; 27 delen
          - 1880 maart 1-1881 november 11., 1228
          - 1885 juli 21-1886 augustus 13., 1229
          - 1888 november 7-1890 januari 15., 1231
          - 1890 januari 15-1890 december 20., 1232
          - 1890 december 22-1891 november 28., 1233
          - 1894 juni 16-1895 maart 28., 1234
          - 1895 december 31-1896 oktober 3., 1235
          - 1895 maart 29-1895 december 30., 1236
          - 1899 april 25-1900 februari 10., 1237
          - 1900 december 6-1901 oktober 19., 1238
          - 1900 februari 12-december 8., 1239
          - 1904 april 26-1905 december, N-Z., 1240
          - 1904 augustus 27-1905 september 26, A-M., 1241
          - 1905 september 26-december, A-M., 1242
          - 1908 december 23-1910 april 9, A-K., 1243
          - 1909-1910 maart 21, L-Z., 1244
          - 1910 maart 21-december., 1245
          - 1910 april 9-december, A-K., 1246
          - 1915 januari-april., 1247
          - 1915 januari-april deel 2., 1248
          - 1915 mei-augustus deel 1., 1249
          - 1915 mei-augustus deel 2., 1250
          - 1915 september-december deel 1., 1251
          - 1915 september-december deel 2., 1252
          - 1920 januari-juni., 1253
          - 1920 juli-december., 1254
        - Staat met maandoverzichten van leveranties door de depots in Duitsland., 1887 - 1909; 1255; 1 deel
        - Grootboek van de Omnium-Bar te Brussel., 1902 - 1906; 1256; 1 deel
        - Grootboek van het depot Meirburg te Antwerpen. Met index., 1902 - 1908; 1257; 1 deel
        - Grootboek van het depot Vekestraat te Antwerpen. Met index., 1902 - 1908; 1258; 1 deel
        - Grootboeken van het depot in Parijs en opgemaakt te Amsterdam., 1902 - 1917; 1259-1261; 3 delen
          - 1902 - 1913, 1259
          - 1905-1911 (vervolgregister)., 1260
          - 1913-1917 januari., 1261
        - Grootboeken van het depot te Montreux en opgemaakt te Amsterdam. Met index., 1902 - 1936; 1262-1271; 10 delen
          - 1902 maart-1912., 1262
          - 1913 - 1916, 1263
          - 1917, 1264
          - 1923 - 1924, 1265
          - 1925 - 1927, 1266
          - 1928, 1267
          - 1929 - 1930, 1268
          - 1931 - 1932, 1269
          - 1933 - 1934, 1270
          - 1935-1936 maart., 1271
        - Verkoopboeken buiten Europa., 1904 - 1910; 1272-1275; 4 delen
          - 1904 november 19-1905., 1272
          - 1906-1908 september 12., 1273
          - 1908 september 12-1910 april 2., 1274
          - 1910 april 2-december., 1275
        - Grootboek van het depot in Londen opgemaakt in Amsterdam. Met index., 1904 - 1913; 1276; 1 deel
        - Grootboek van het depot te Brussel. Met index., 1908 - 1915; 1277; 1 deel
        - Grootboek van het depot in Roemenië en opgemaakt te Amsterdam., 1913 - 1914; 1278; 1 deel
        - Grootboek van het depot in Frankrijk en opgemaakt te Amsterdam. Met index., 1913 - 1916; 1279; 1 deel
        - Grootboeken van Tonnay Charante in Frankrijk en opgemaakt te Amsterdam. Met index., 1928 - 1940; 1280-1292; 13 delen
          - 1928, 1280
          - 1929, 1281
          - 1930, 1282
          - 1931, 1283
          - 1932, 1284
          - 1933, 1285
          - 1934, 1286
          - 1935, 1287
          - 1936, 1288
          - 1937, 1289
          - 1938, 1290
          - 1939, 1291
          - 1940, 1292
        - Grootboeken van het Bols-filiaal te Polen en opgemaakt te Amsterdam., 1929 - 1932; 1293-1294; 2 delen
          - 1929 - 1930, 1293
          - 1931 - 1932, 1294
        - Grootboeken van de Bols-vestiging in Sao Paulo te Brazilië en opgemaakt te Amsterdam., 1935 - 1938; 1295-1298; 4 delen
          - 1935 - 1936, 1295
          - 1937, 1296
          - 1937 juli-december., 1297
          - 1938, 1298
        - Register inzake de leveringen aan het Bols-filiaal te Buenos Aires door Amsterdam., 1936 - 1939; 1299; 1 deel
        - Klapper op het buitenlandse verkoopboek., 1944 - 1945; 1300; 1 deel
  - Stookboeken en productie, 2.17
    - Stookboeken Amsterdam met overzichten op datum van de gebruikte grondstoffen en hulpmiddelen voor de fabricage van produkten. Met kostprijsberekening en index. Met Hiaten., 1836 - 1948; 1301-1371; 71 delen en banden
      - 1836, 1301
        Openbaar vanaf 2199
      - 1837, 1302
      - 1838, 1303
      - 1839, 1304
      - 1840, 1305
      - 1841, 1306
      - 1842, 1307
      - 1843, 1308
      - 1844, 1309
      - 1845, 1310
      - 1846, 1311
      - 1848, 1312
      - 1850, 1313
      - 1851, 1314
      - 1852, 1315
      - 1853, 1316
      - 1854, 1317
      - 1855, 1318
      - 1857, 1319
      - 1858, 1320
      - 1859, 1321
      - 1860, 1322
      - 1861, 1323
      - 1867, 1324
      - 1868, 1325
      - 1871, 1326
      - 1872, 1327
      - 1873, 1328
      - 1874, 1329
      - 1875, 1330
      - 1876, 1331
      - 1877, 1332
      - Met index., 1878; 1333
      - Met index., 1879; 1334
      - Met index., 1880; 1335
      - Met index., 1881; 1336
      - Met index., 1882; 1337
      - Met index., 1883 - 1884; 1338
      - Met index., 1885 - 1889; 1339
      - Met index., 1890 - 1893; 1340
      - Met index., 1894 - 1897; 1341
      - Met index., 1897 - 1899; 1342
      - Met index., 1898 - 1903; 1343
      - Met index., 1900 - 1906; 1344